【裁判字號】    97,訴,241
【裁判日期】    970502
【裁判案由】    違反槍砲彈藥刀械管制條例
【裁判全文】
臺灣臺中地方法院刑事判決               97年度訴字第241號
公  訴  人  臺灣臺中地方法院檢察署檢察官
被      告  甲○○
指定辯護人  本院公設辯護人乙○○
上列被告因違反槍砲彈藥刀械管制條例等案件，經檢察官提起公
訴（96年度偵字第23468號），本院判決如下：
     主  文
甲○○未經許可，持有可發射子彈具有殺傷力之槍枝，累犯，處
有期徒刑年貳月，併科罰金新臺幣陸萬元，罰金如易服勞役以
新臺幣壹仟元折算壹日。扣案之仿WALTHER廠PPK/S型半自動手槍
製造之槍枝換裝土造金屬槍管而成之改造手槍壹枝（含彈匣壹個
，槍枝管制編號第壹壹零貳零陸捌伍柒號）及由金屬彈殼組合
直徑捌±零點伍釐米金屬彈頭而成之非制式子彈顆均沒收。
     犯罪事實
一、甲○○前因公共危險、偽造文書案件，經本院分別判處有期
    徒刑4月、3月，如易科罰金均以300元折算1日，並定其應執
    行刑為有期徒刑6月，如易科罰金以300元折算1日確定，於
    民國93年4月8日易科罰金執行完畢。其明知改造手槍、子彈
    均屬槍砲彈藥刀械管制條例所列管禁止持有之物，未經主管
    機關之許可，不得持有，竟於94年初某日，在整理其所駕駛
    之不詳車號計程車內部時，於該車前座下方發現前由某不詳
    姓名、年籍之乘客所拋棄之仿WALTHER廠PPK/S型半自動手槍
    製造之槍枝換裝土造金屬槍管而成之改造手槍1枝（含彈匣1
    個，槍枝管制編號第0000 000000號）及由金屬彈殼組合直
    徑8±0.5釐米金屬彈頭而成之非制式子彈5顆後，未報請主
    管或警政機關處理，而基於持有改造手槍、子彈之犯意，旋
    即予以據而持有，並將之藏放於其位於臺中市○區○○路1
    段17巷1弄4號住處等地。嗣於94年中某日，再轉藏置於其所
    有之車號8171－HY號自用小客車駕駛座下方。嗣其於96年9
    月23日晚間6時50分許，酒後駕駛上開車輛行經臺中縣太平
    市○○路○段34巷口時（公共危險罪部分，另經本院判處有
    期徒刑5月，如易科罰金以新臺幣1,000元折算1日確定），
    因追撞前方由卓小芳所駕駛之車號9955—NK號自用小客車以
    致肇事，而為警於同日晚間7時10分據報趕至現場處理時，
    在其前述車內駕駛座腳踏板上扣得上開槍彈，而悉上情。
二、案經臺中縣警察局太平分局報請臺灣臺中地方法院檢察署檢
    察官偵查起訴。
     理  由
壹、程序部分：
    按被告以外之人（包括證人、鑑定人、告訴人、被害人及共
    同被告等）於審判外之陳述雖不符刑事訴訟法第159條之1至
    之4等4條之規定，而經當事人於審判程序同意作為證據，法
    院審酌該言詞陳述或書面陳述作成時之情況，認為適當者，
    亦得為證據；當事人、代理人或辯護人於法院調查證據時，
    知有刑事訴訟法第159條第1項不得為證據之情形，而未於言
    詞辯論終結前聲明異議者，視為有前項之同意，同法第159
    條之5定有明文。立法意旨在於傳聞證據未經當事人之反對
    詰問予以核實，原則上先予排除。惟若當事人已放棄反對詰
    問權，於審判程序中表明同意該等傳聞證據可作為證據；或
    於言詞辯論終結前未聲明異議，基於尊重當事人對傳聞證據
    之處分權，及證據資料愈豐富，愈有助於真實發見之理念，
    且強化言詞辯論主義，使訴訟程序得以順暢進行，上開傳聞
    證據亦均具有證據能力。本件公訴人、被告及指定辯護人於
    本院表示對於本件卷內已存在之證據之證據能力不爭執（本
    院卷第17頁、第26至28頁），且本院審酌上開證據資料亦確
    適宜為本案之證據，是本件內政部警政署刑事警察局96年11
    月8日刑鑑字第0960150033號槍彈鑑定書等於審判外之書面
    陳述，仍具有證據能力。
貳、實體部分：
一、上開事實，業據被告甲○○於警偵訊及本院審理時供承不諱
    ，復有前開改造手槍、非制式子彈等扣案可憑，且該扣案之
    改造手槍、非制式子彈等，經送往內政部警政署刑事警察局
    鑑驗後，認（一）送鑑手槍1枝（含彈匣1個，槍枝管制編號
    第0000000000號）認係改造手槍，由仿WALTHER廠PPK/S型半
    自動手槍製造之槍枝，換裝土造金屬槍管而成，擊發功能正
    常，可供擊發適用子彈，認具殺傷力。（二）送鑑子彈5顆
    ，認均係非制式子彈，由金屬彈殼組合直徑8±0.5釐米金屬
    彈頭而成，採樣貳顆試射，可擊發，認具殺傷力；有內政部
    警政署刑事警察局96年11月8日刑鑑字第0960150033號槍彈
    鑑定書在卷可憑。據此，堪認被告前開自白確與事實相符，
    應可採信。本案事證明確，被告犯行洵堪認定。
二、核被告所為，係犯槍砲彈藥刀械管制條例第8條第4項之未經
    許可，持有可發射子彈具有殺傷力之改造手槍罪及同法第12
    條第4項未經許可持有子彈罪。被告以一行為同時地持有改
    造手槍及子彈，觸犯前述2罪名，為想像競合犯，應依刑法
    第55條之規定，從一重之槍砲彈藥刀械管制條例第8條第4項
    之未經許可，持有可發射子彈具有殺傷力之改造手槍罪處斷
    。被告前因公共危險、偽造文書案件，經本院分別判處有期
    徒刑4月、3月，如易科罰金均以300元折算1日，並定其應執
    行刑為有期徒刑6月，如易科罰金以300元折算1日確定，於9
    3年4月8日易科罰金執行完畢之事實，有臺灣高等法院被告
    前案紀錄表可查，其受有期徒刑執行完畢後，於5年以內再
    故意犯本件有期徒刑以上之罪，依刑法第47條第1項之規定
    ，構成累犯，並應加重其刑。爰審酌槍、彈氾濫之情形將影
    響社會之治安，被告明知持有槍彈係違法行為，竟仍茲意予
    以持有，惟念及其未持該槍彈為其他非法行為，另審酌被告
    犯罪後已坦承犯行、態度良好，頗有悔意等一切情狀，量處
    如主文所示之刑，並就併科罰金部分諭知易服勞役之折算標
    準。扣案之仿WALTHER廠PPK/S型半自動手槍製造之槍枝，換
    裝土造金屬槍管而成之改造手槍1枝（含彈匣1個，槍枝管制
    編號第0000000000號）及由金屬彈殼組合直徑8±0.5釐米金
    屬彈頭而成之非制式子彈3顆，依槍砲彈藥刀械管制條例第5
    條、第5條之1之規定，非經中央主管機關許可，不得製造、
    販賣、運輸、轉讓、出租、出借、持有、寄藏或陳列，核係
    違禁物，不問屬於犯人與否，均應依刑法第38條第1項第1款
    規定，予以宣告沒收。至於前揭經試射鑑定具有殺傷力之前
    述非制式子彈2顆，因經試射擊發，僅餘彈殼，即已失去子
    彈之功能，為廢棄物，非屬違禁物，自毋庸予以宣告沒收。
據上論斷，應依刑事訴訟法第299條第1項前段，槍砲彈藥刀械管
制條例第8條第4項、第12條第4項，刑法第11條前段、第47條第
1項、第55條、第42條第2項、第38條第1項第1款，判決如主文。
本案經檢察官丙○○到庭執行職務。
中    華    民    國    97    年    5     月    2     日
                  刑事第14庭    審判長法  官  陳  葳
                                      法  官  劉逸成
                                      法  官  林世民
上正本證明與原本無異。
如不服本判決，應於送達後10日內向本院提出上訴狀（須附繕本
），上訴於臺灣高等法院臺中分院。
上訴書如未敘述理由，應於上訴期間屆滿後20日內補提理由書於
本院。
                                      書記官  紀俊源
中    華    民    國    97    年    5     月    2     日
附錄論罪科刑法條
槍砲彈藥刀械管制條例第8條：
未經許可，製造、販賣或運輸鋼筆槍、瓦斯槍、麻醉槍、獵槍、
空氣槍或第4條第1項第1款所定其他可發射金屬或子彈具有殺傷
力之各式槍砲者，處無期徒刑或5年以上有期徒刑，併科新臺幣
10,000,000元以下罰金。
未經許可，轉讓、出租或出借前項所列槍枝者，處5年以上有期
徒刑，併科新臺幣10,000,000元以下罰金。
意圖供自己或他人犯罪之用，而犯前2項之罪者，處無期徒刑或
7年以上有期徒刑，併科新臺幣10,000,000元以下罰金。
未經許可，持有、寄藏或意圖販賣而陳列第1項所列槍枝者，處
3年以上10年以下有期徒刑，併科新臺幣7,000,000元元以下罰金
。
第1項至第3項之未遂犯罰之。
槍砲彈藥刀械管制條例第12條：
未經許可，製造、販賣或運輸子彈者，處1年以上7年以下有期徒
刑，併科新臺幣5,000,000元以下罰金。
未經許可，轉讓、出租或出借子彈者，處6月以上5年以下有期徒
刑，併科新臺幣3,000,000元以下罰金。
意圖供自己或他人犯罪之用，而犯前2項之罪者，處3年以上10年
以下有期徒刑，併科新臺幣7,000,000元以下罰金。
未經許可，持有、寄藏或意圖販賣而陳列子彈者，處5年以下有
期徒刑，併科新臺幣3,000,000元以下罰金。
第1項至第3項之未遂犯罰之。


司法院資訊處製作；財團法人民間司法改革基金會備份。
